【裁判字號】    95,交聲,943
【裁判日期】    951106
【裁判案由】    聲明異議
【裁判全文】
臺灣臺中地方法院交通事件裁定         95年度交聲字第943號
原處分機關  交通部公路總局臺中區監理所
異議人即
受處分人    甲○○
上列受處分人因違反道路交通管理處罰條例案件，對於交通部公
路總局臺中區監理所豐原監理站九十五年九月十九日所為之裁決
（中監違字第裁六０－Ｇ00000000號裁決書），聲明異
議，本院裁定如下：
    主  文
異議駁回。
    理  由
一、原處分機關略以：異議人所有車牌號碼七一一三－ＬＱ號自
    用小客車，於民國九十四年十一月八日晚上八時四十四分許
    ，在臺中市○○○路、民生路口處，因「不遵守道路交通標
    線之指示」之違規行為，經臺中市警察局交通隊員警依據採
    證照片逕行舉發，受處分人未於應到案日期到案，本所遂於
    九十五年九月十九日以中監違字第六０－Ｇ0000000
    0號裁決書，裁處罰鍰新臺幣（下同）一千八百元，並記違
    規點數一點，逾期則依裁決書處罰主文規定裁處，於法並無
    不合等語。
二、聲明異議意旨略以：查異議人因無接到舉發通知，並非本人
    不繳納，爰聲明異議云云。
三、按汽車駕駛人有不遵守道路交通標誌、標線、號誌之指示者
    ，處新臺幣九百元以上一千八百元以下罰鍰，道路交通管理
    處罰條例第六十條第二項第三款定有明文。次按汽車違反道
    路交通管理事件，以科學儀器取得證據資料，足資認定其違
    規事實者，得逕行舉發之，而逕行舉發，應記明車輛牌照號
    碼、車型等可資辨明之資料，查明汽車所有人姓名、住址，
    並以該汽車所有人為被通知人製單舉發之，由舉發機關送達
    被通知人，道路交通管理處罰條例第七條之二第一項、第四
    項分別定有明文。又按違反道路交通管理事件統一裁罰基準
    及處理細則第五條規定，處理違反道路交通管理事件，有關
    文書送達之程序，依行政程序法之規定。又按對於當事人之
    送達，應為送達之處所不明者，行政機關得依申請，准為公
    示送達，如無人為公示送達之申請者，行政機關為避免行政
    程序遲延，認為有必要時，得依職權命為公示送達；又送達
    ，於應受送達人之住居所、事務所或營業所為之，行政程序
    法第七十八條第一項第一款、第二項、第七十二條第一項前
    段定有明文。再依道路交通管理處罰條例第九條第一項規定
    ，本條例所定罰鍰之處罰，受處罰人接獲違反道路交通管理
    事件通知單後，於十五日內得不經裁罰，逕依第九十二條第
    三項之罰鍰基準規定，向指定之處所繳納結案；不服舉發事
    實者，應於十五日內，向處罰機關陳述意見；其不依通知所
    定期限前往指定處所聽候裁決，且未依規定期限繳納罰鍰結
    案或向處罰機關陳述意見者，處罰機關得逕行裁決之。
四、經查：
  (一)本件受處分人即異議人甲○○所有之車牌號碼七一一三─Ｌ
    Ｑ號自用小客車於九十四年十一月八日晚上八時四十四分許
    ，在臺中市○○○路、民生路口處，因不遵守道路交通標線
    之指示之違規，為臺中市警察局交通警察隊依採證照片逕行
    舉發，並掣開舉發通知單等情，有臺中市警察局中市警交字
    第Ｇ00000000號舉發通知單及採證照片二幀在卷可
    稽。是以本件受處分人有該舉發通知單之違規事實明確，應
    可認定。
  (二)本件受處分人雖不否認有前揭違規事實，惟辯稱：其因無接
    到舉發通知，並非本人不繳納，爰聲明異議云云。然查本件
    經受處分人到庭陳稱：其居住於臺中縣潭子鄉○○街一四六
    號七樓距今已四、五年之久，戶籍地已賣給別人很多年了，
    去年就已經住在潭子，其想要買房子，目前居住的房子是租
    賃的，所以就沒有遷戶籍，戶籍地房子係經由仲介介紹出售
    的，因為接到本件發現有問題，才跟管理員說以後如有信件
    請他轉交等語（見本院九十五年十月三十一日庭訊筆錄），
    且經本院審酌卷內相關文件資料得知：受處分人自七十二年
    二月十六日，即將其戶籍地遷入臺中市○區○○路二二九巷
    二八號三樓之一，並無遷出紀錄，而上開車輛之車主地址亦
    登記為上址，並未辦理變更登記，此有戶役政系統個人基本
    資料查詢結果列印資料、車號查詢汽車車籍列印資料各一紙
    在卷可憑。而前揭舉發通知單業由原舉發機關於九十四年十
    一月二十五日依掛號方式寄發至受處分人之戶籍地即臺中市
    ○區○○路二二九巷二八號三樓之一，因遷移不明遭郵政機
    關退回，原舉發機關遂依法辦理公示送達，完成送達該舉發
    通知單之程序乙節，有前揭公告暨應受送達人清冊、前揭舉
    發通知單信封影本、臺中市警察局九十五年一月五日中市警
    交字第０九五００一二七五六二號公告暨單退公示註記移送
    表各一份在卷可憑。受處分人既有違規之事實及舉發通知單
    已生送達之效力，裁決機關本於職權，依法裁罰，自無不當
    。
  (三)又裁決機關以異議人因逾期限內到案，依違反道路交通管理
    事件統一裁罰標準表規定：逾期者，處罰鍰一千八百元，以
    加重罰鍰方式裁處。然該統一裁罰標準表係依有否自動到案
    裁決及是否期限內繳納及逾期繳納日數而對同一違規事實為
    不同之金額之裁罰。而本件受處分人所應受領之舉發違反道
    路交通事件通知書係依法為公示送達而生送達之效力，固無
    是否送達之問題。查本件之公示送達日期為九十五年二月十
    八日，是依前揭道路交通管理處罰條例第九條第一項規定，
    受處罰人如不服舉發事實，應於十五日內，向處罰機關陳述
    意見；其不依通知所定期限前往指定處所聽候裁決，且未依
    規定期限繳納罰鍰結案或向處罰機關陳述意見者，處罰機關
    得逕行裁決之。從而，原處分機關交通部公路總局臺中區監
    理所本於上開舉發通知單，在未有繳交罰鍰紀錄下據以裁罰
    ，於法並無不合。本件異議為無理由，應予駁回。
據上論斷，應依道路交通管理處罰條例第八十七條第二項，道路
交通案件處理辦法第十九條之規定，裁定如主文。
中    華    民    國    95    年    11    月    6     日
                      交通法庭  法  官  陳  葳
上正本證明與原本無異。
如不服本裁定，應於送達後五日內，向本院提出抗告狀。
                                書記官  張雅如
中    華    民    國    95    年    11    月    8     日


司法院資訊處製作；財團法人民間司法改革基金會備份。
